【裁判字號】    90,易,2082
【裁判日期】    900815
【裁判案由】    家庭暴力防治法
【裁判全文】
臺灣高雄地方法院刑事判決                          九十年度易字第二八二號
    公  訴  人  臺灣高雄地方法院檢察署檢察官
    被      告  甲○○
右列被告因家庭暴力防治法案件，經檢察官提起公訴（八十九年度偵字第二八三七三
號），本院判決如左：
    主  文
甲○○連續違反保護令，處拘役伍拾捌日，如易科罰金，以參佰元折算壹日。
    事  實
一、甲○○係乙○○○之夫，二人間具有家庭暴力防治法第三條第一款之配偶家庭成
    員關係。緣甲○○於民國八十九年九月廿五日，至高雄縣鳳山市○○路七十一號
    乙○○○之工作處所毆打乙○○○，經乙○○○向本院聲請民事通常保護令，由
    本院於八十九年十月廿三日依家庭暴力防治法第十三條規定，以八十九年家護字
    第八五九號民事通常保護令，裁定令其不得對乙○○○實施身體或精神上不法侵
    害之行為、不得直接或間接對乙○○○為騷擾之聯絡行為、應遠離乙○○○工作
    場所（地址：高雄縣鳳山市○○路七十一號）至少卅公尺。詎甲○○仍不知悔改
    ，復基於違反保護令之概括犯意，於八十九年十二月一日下午五時四十分許，違
    反上開保護令應遠離乙○○○前揭工作場至少三十公尺之規定，至高雄縣鳳山市
    ○○路七十一號乙○○○工作地點，因擅自取冰箱內之物食用與乙○○○發生爭
    執，又違反上開保護令不得對乙○○○實施身體上不法侵害行為之規定，並基於
    傷害之犯意，出拳毆打乙○○○，致乙○○○受有頭部挫傷疑腦震盪、左頰部挫
    傷紅腫三Ｘ二公分、左嘴唇外裂傷一Ｘ０．二公分、左上臂挫傷腫脹皮下瘀血等
    傷傷十Ｘ二．五公分之傷害。
二、案經乙○○○訴由高雄縣警察局鳳山分局報請台灣高雄地方法院檢察署檢察官偵
    查起訴。
    理  由
一、訊據被告甲○○固不諱言於上述時間地點違反上開通常保護令至高雄縣鳳山市○
    ○路七十一號告訴人乙○○○之工作地點及對乙○○○實施身體上不法侵害之毆
    打行為，惟辯稱：係告訴人乙○○○持水管打伊，伊將水管揮開，因而打到告訴
    人乙○○○，並無用拳頭毆打云云。然查右揭事實迭經告訴人乙○○○於警偵訊
    及本院審理時指訴綦詳，並有大東醫院出具之診斷證明書、本院八十九年家護字
    第八五九號民事通常保護令各一份附卷可稽，又觀之告訴人乙○○○所受上開傷
    害，與告訴人指訴遭被告毆打情形相符，顯非遭水管揮到造成之傷勢，被告所辯
    要屬避重就輕之詞，不足採信，罪證明確，被告犯行堪以認定。
二、按本院八十九年家護字第八五九號通常保護令，係依家庭暴力防治法第十三條之
    規定所為之裁定，被告違反上開保護令禁止實施家庭暴力行為、遠離工作場所之
    裁定，並傷害告訴人乙○○○之身體，核其所為係犯家庭暴力防治法第五十條之
    違反保護令罪及刑法第二百七十七條第一項之傷害罪。被告違反上開保護令不得
    對乙○○○實施身體上不法侵害之行為之規定而觸犯家庭暴力防治法第五十條之
    罪與傷害罪間，係一行為而觸犯數罪名，為想像競合犯，應從一重之家庭暴力防
    治法第五十條之罪處斷。被告先後二次違反保護令犯行，時間緊接，罪名相同，
    顯係基於概括犯意反覆為之，應依連續犯之規定論以一罪。爰審酌被告曾於八十
    九年間因家庭暴力防治法案件，經法院判處罰金九千元，有本院被告院內索引卡
    紀錄表、台灣高等法院被告全國前案紀錄表、台灣高雄地方法院檢察署刑案紀錄
    查註表各一份在卷可考，詎其不知悔改，仍無視該保護令之裁定，猶故意違反且
    毆打告訴人造成前述傷害，犯後狡詞辯飾，態度尚難謂佳等一切情狀，量處如主
    文所示之刑，並諭知易科罰金之折算標準。又被告於行為後，刑法第四十一條已
    於九十年一月十日經公布修正為第四十一條第一項，並於同年月十二日生效，其
    規定為：「犯最重本刑為五年以下有期徒刑之罪，而受六個月以下有期徒刑或拘
    役之宣告，因身體、教育、職業或家庭之關係，執行顯有困難者，得以一元以上
    三元以下折算一日，易科罰金。但確因不執行所宣告之刑難收矯正之效，或難以
    維持法秩序者不在此限」，比較新舊法，修正後之現行刑法第四十一條第一項後
    段但書「但確因不執行所宣告之刑難收矯正之效，或難以維持法秩序者，不在此
    限」之規定，對於被告較為不利，依刑法第二條第一項但書規定，自應適用最有
    利於被告之修正前刑法第四十一條之規定，予以諭知易科罰金之折算標準，併此
    敘明。
據上論斷，應依刑事訴訟法第二百九十九條第一項前段，家庭暴力防治法第五十條，
刑法第二條第一項但書、第十一條前段、第五十六條、第二百七十七條第一項、第五
十五條、修正前第四十一條，罰金罰鍰提高標準條例第一條前段、第二條，判決如主
文。
中      華      民      國      九十      年      八      月    十五    日
                                  臺灣高雄地方法院刑事庭
                                      法  官    郭錦茂
右正本證明與原本無異。
如不服本判決，應於判決送達後十日內，向本院提出上訴狀。
                                      書記官    賴佳慧
中    華    民    國      九十      年      八      月      十七      日
附錄本判決論罪科刑法條：
刑法第二百七十七條：
  傷害人之身體或健康者，處三年以下有期徒刑、拘役或一千元以下罰金。
  犯前項之罪因而致人於死者，處無期徒刑或七年以上有期徒刑；致重傷者，處三年
  以上十年以下有期徒刑。
家庭暴力防治法第五十條：
  違反法院依第十三條、第十五條所為之下列裁定者，為本法所稱之違反保護令罪，
  處三年以下有期徒刑、拘役或科或併科新台幣十萬元以下罰金︰
  一、禁止實施家庭暴  力行為。
  二、禁止直接或間接騷擾、接觸、通話或其他連絡行為。
  三、命遷出住居所。
  四、遠離住居所、工作場所、學校或其他特定場所。
  五、命完成加害人處遇計畫：戒癮治療、精神治療、心理輔導或其他治療、輔導。


司法院資訊處製作；財團法人民間司法改革基金會備份。
